【裁判字號】    97,刑智聲再,3
【裁判日期】    971217
【裁判案由】    聲請再審
【裁判全文】
智慧財產法院刑事裁定
                                   97年度刑智聲再字第3號
聲  請  人  甲○○（原名王星文.
上列聲請人因聲請再審案件，對於臺灣高等法院高雄分院九十七
年度上易字第一二九號，中華民國九十七年六月十九日第二審確
定判決（起訴案號：臺灣高雄地方法院檢察署九十六年度偵字第
一七二九八號），聲請再審，本院裁定如下：
    主  文
再審之聲請駁回。
    理  由
一、按刑事訴訟法第四百二十條第一項第六款所謂發見確實之新
    證據，係指該證據當時已存在，為法院及當事人所不知，事
    後始經發現者而言。
二、本件聲請人聲請再審意旨略以：原確定判決以扣案之CF卡上
    有無「金嗓大嘴企鵝」圖樣作為判斷CF卡是否為盜拷之依據
    ，且以證人張育誠之證詞為佐證。惟張育誠係九十六年五月
    始任職於告訴人公司，對於任職之前有關CF卡之標示如何，
    並不清楚，且該公司「金嗓大嘴企鵝」標誌係在九十六年九
    月一日始通過註冊，而聲請人係在九十六年五月購入中古機
    ，自無上開標示，原審以上開標示作為真偽品之認定顯有不
    當；另原確定判決復以扣案點歌簿之顏色及其上是否有「本
    歌集經合法授權重製」字樣，作為判斷系爭歌曲是否經非法
    重製之依據，然點歌簿不同與歌曲是否非法重製乃不同二事
    ，影印點歌簿不能證明有非法重製系爭歌曲之事實，顯然原
    確定判決有判決不備理由之違背法令情事；又聲請人遭扣案
    之CF卡中存有之歌曲曲號與正版相符，足見系爭歌曲並非非
    法重製物，詎原確定判決竟認為聲請人非法重製系爭歌曲，
    有理由矛盾之判決違背法令情形；其次，系爭二首歌曲固為
    羅興國享有著作權之音樂著作，惟其已將系爭歌曲授權金嗓
    公司，此一授權證據資料聲請人係在九十七年七月九日始自
    金嗓公司獲得，其性質屬判決確定後發現之新證據，而聲請
    人既係向金嗓公司購買金嗓電腦伴唱機與CF卡，自係從金嗓
    公司繼受權利，並無侵害羅興國著作權問題；而點歌簿外殼
    顏色雖與金嗓公司出品者不同，亦僅能證明金嗓公司之點歌
    簿因使用過久而損壞，聲請人遂以其他點歌簿外殼置換；另
    本案遭查扣之三台伴唱機，經告訴代理人於審理時表示與取
    締當時者不同，顯見已遭調包，本案既有諸多疑點，原確定
    判決無視上開事實存在，而為違法判決，自有再開審理程序
    之必要云云。
三、經查，本件聲請人聲請再審所提出之上開事證，依其說明，
    均係於原確定判決審理時即已存在之事實，原審法院於綜觀
    上開證據資料後，為不同於聲請人意見之認定，此乃法院之
    權限，自不能因聲請人對於上開事證之證據力以及與待證事
    項間之關係與法院之看法不同，即認為原確定判決當然有違
    背法令之情事。本件聲請人上開聲請再審之理由，均係在說
    明上開證據資料應如何解釋及判斷，顯然上開證據資料均非
    新證據、而為法院所不知者，蓋原審法院於原確定判決中業
    已就上開證據資料為審酌後，始為不利於聲請人之認定，自
    不得將上開資料稱為新證據。至聲請人主張，系爭二首歌曲
    固為羅興國享有著作權之音樂著作，惟其已將系爭歌曲授權
    金嗓公司，此一授權證據資料聲請人係在九十七年七月九日
    始自金嗓公司獲得，其性質屬判決確定後發現之新證據，而
    其係向金嗓公司購買伴唱機，因而繼受權利，此一部分自屬
    得聲請再審之新證據云云。惟查，刑事訴訟法第四百二十條
    第一項第六款所謂發見確實之新證據，係指該證據當時已存
    在，為法院及當事人所不知，事後始經發現者而言，本案告
    訴代理人於原審九十七年五月二十一日準備程序中，即當庭
    表示其並未賣過沒有圖樣之CF卡，只是歌曲授權給他們（指
    金嗓公司，參九十七年度上易字第一二九號卷第八八頁），
    足見聲請人在原確定判決言詞辯論期日前，即已知悉告訴人
    羅國興就系爭二首歌曲已授權金嗓公司，倘其遭查扣之系爭
    伴唱機係向金嗓公司購得，有關其權利繼受自金嗓公司部分
    ，自得於當庭或嗣後之言詞辯論期日主張，詎聲請人捨此不
    為，於原判決確定後復指上開證據為判決確定後之新證據云
    云，顯然與事實不符，不足採信。本件聲請人所指上開聲請
    再審理由，既均非原審法院及當事人於審理時所不知，而在
    事後始經發現者，依照前開說明，其提起本件再審聲請，即
    無理由，應予駁回。
四、據上論斷，應依刑事訴訟法第434條第1項，裁定如主文。
中    華    民    國    97    年    12    月    17    日
                  智慧財產法院第一庭
                              審判長法  官  李得灶
                                    法  官  林欣蓉
                                    法  官  汪漢卿
以上正本係照原本作成。
本件不得抗告。
中    華    民    國    97    年    12    月    17    日
                                    書記官  蕭筆花


司法院資訊處製作；財團法人民間司法改革基金會備份。
